臺灣高雄地方法院民事判決
111年度雄簡字第1837號
原      告  臺灣銀行股份有限公司

法定代理人  許志文  
訴訟代理人  劉明杰  
被      告  蔡德林  


            蔡世亨  

上列當事人間清償借款事件，本院於民國111 年11月29日言詞辯
論終結，判決如下：
    主      文
被告應連帶給付原告新臺幣壹拾陸萬伍仟伍佰捌拾貳元，及自民
國一一一年一月十一日起至民國一一一年三月二十二日止，按週
年利率百分之零點九計算、自民國一一一年三月二十三日起至清
償日止，按週年利率百分之一點一五計算之利息，另自民國一一
一年二月十二日起至清償日止，其逾期在六個月以內者，按上開
利率百分之十，逾期超過六個月者，按上開利率百分之二十計算
之違約金。
訴訟費用新臺幣壹仟捌佰捌拾元由被告負擔百分之九十五，餘由
原告負擔。
本判決得假執行，但被告以新臺幣壹拾陸萬伍仟伍佰捌拾貳元為
原告供擔保後免為假執行。
    事實及理由
原告主張被告蔡世亨前邀同被告蔡德林為連帶保證人向其申辦就
學貸款，依約應於該階段學業完成後滿一年之次日開始償還。詎
被告未依約按期清償，迄今尚積欠本金新臺幣（下同）165,582 
元及遲延利息、違約金等，爰依消費借貸及連帶保證之法律關係
提起本訴，並聲明如主文第1 項所示之事實，業據其提出放款借
據、申請／撥款通知書、就學貸款放出查詢單、催收／單帳查詢單
、就學貸款借保人基本資料查詢及就學貸款利率資料等件為證，
經本院調查前揭證據資料後，堪認原告之主張為真實且有理由。
被告均經合法通知則未到庭爭執，被告蔡世亨亦未提出書狀作何
答辯或陳述，被告蔡德林則於督促程序聲明異議時具狀稱就學貸
款屬國家福利政策，且執行程序應斟酌債務人及債權人權益，為
衡平處理，然此部分之抗辯並無礙於原告借款債權是否存在之判
斷，也非可阻卻原告請求之合法理由，且未來原告是否持執行名
義聲請強制執行程序，亦非本件所能審究，是其所辯尚無可採，
爰判決如主文。又本件係依民事訴訟法第427 條第1 項規定適用
簡易訴訟程序所為被告敗訴之判決，依同法第389 條第1 項第3 
款規定，依職權宣告假執行。並依同法第436 條第2 項適用第39
2 條第2 項規定，職權宣告被告如預供擔保，得免為假執行。訴
訟費用負擔之依據為民事訴訟法第79條（原告原起訴主張之本金
為175,510元，嗣減縮為165,582 元，則減縮前所虛增之訴訟費
用，自不應由敗訴之被告負擔）。
中　　華　　民　　國　　111 　年　　12　　月　　13　　日
          　　　　高雄簡易庭  法　　　官  謝宗翰
以上正本係照原本作成。
如對本判決上訴，須於判決送達後20日內向本院提出上訴狀，同
時表明上訴理由；如已於本判決宣示後送達前提起上訴者，應於
判決送達後20日內補具上訴理由（均須按他造當事人之人數附繕
本）。
中　　華　　民　　國　　111 　年　　12　　月　　13　　日
                              書  記  官  許弘杰